臺灣高雄地方法院刑事判決　　　　　　　　　　　　九十二年度易字第二二七六號
　　公　訴　人　臺灣高雄地方法院檢察署檢察官
　　被　　　告　戊○○
右列被告因竊盜等案件，經檢察官聲請簡易判決處刑（九十二年度偵字第一九三一五
號）及移請併案審理（九十二年度偵字第一九五七一號、第一九五七二號），本院高
雄簡易庭認不宜依簡易程序審理（九十二年度簡字第四六三七號），簽請改依通常程
序，被告於準備程序中就被訴事實為有罪之陳述，經詢問檢察官、被告意見後，合議
庭裁定改依簡式審判程序審理，並判決如左：
    主  文
戊○○連續於夜間侵入住宅竊盜，處有期徒刑拾月，緩刑貳年。
    事  實
一、戊○○意圖為自己不法之所有，基於竊盜之概括犯意，自民國九十二年六月二十
    三日下午一時許起至同年九月十九日上午八時四十分許止，連續於附表所列之時
    間及地點，以附表所列之方式，竊取如附表各該項所列之財物，得手後將竊得之
    現金供己花用，竊得之行動電話及放影機則分別出售或供己使用，並意圖為自己
    不法利益且基於概括之犯意，於竊得附表編號四、五所示乙○○門號00000
    00000號、丁○○門號0000000000號行動電話後，自九十二年六
    月二十三日下午二時許起，至九十二年七月八日凌晨零時三十一分許止，連續在
    不詳地點利用竊得之乙○○行動電話，以無線方式盜用乙○○及丁○○登陸於中
    華電信股份有限公司交換機資料庫之行動電話門號，分別獲得免付電話費使用行
    動電話五十五秒鐘及二十八分五秒之財產上不法利益。嗣王志豪、丙○○發覺財
    物遭竊及甲○○發覺車門鎖遭破壞後，依各該現場監視錄影帶查知行竊之人為戊○○，而乙○○及丁○○之行動電話遭竊報警後，經警方循其等行動電話之通聯
    紀錄查知上情
二、案經高雄市政府警察局小港分局報告台灣高雄地方法院檢察署檢察官聲請簡易判
    決處刑及移請併案審理，經本院簡易庭認不宜依簡易判決處刑，簽請改依通常程
    序審理。
    理  由
一、右揭犯罪事實，業據被告戊○○坦承不諱，核與被害人王志豪、丙○○、甲○○
    、乙○○、丁○○於警詢中指訴之情節相符。其竊取王志豪財物之事實，另經證
    人即自被告購得王志豪遭竊行動電話之陳建成；金時代當舖之負責人李金蓉於警
    詢中證屬屬實，並有現場監視錄影帶翻拍畫面二紙、贓物認領保管收據二紙、當
    舖收當物品登記簿、當票及讓渡切結書影本各一紙附卷可稽。而其所為如附表編
    號二、三所示之犯行亦有現場監視錄影帶翻拍畫面二紙、汽車修護工作請款單一
    紙可憑。又其所為附表編號四、五所示竊盜犯行，則有當舖收當物品登記簿影本
    一紙、當票二紙、0000000000號與0000000000號行動電話
    通聯記錄各一紙可資為證。故被告自白與事實相符，堪以採信。本件事證明確，
    被告犯行堪以認定。
二、被告多次竊取他人財物，核其所為，分別係犯如附表所犯法條欄所示之刑法第三
    百二十條第一項之竊盜罪、同法第三百二十一條第一項第三款攜帶兇器竊盜罪、
    同法第三百五十四條毀損罪、同法第三百二十一條第一項第三款、第二項攜帶兇
    器竊盜未遂罪、同法第三百二十一條第一項第一款之夜間侵入住宅竊盜罪；又被
    告利用行動電話傳送無線電波而盜用他人登錄於中華電信股份有限公司交換機資
    料庫之行動電話門號，藉此獲取免費通信之事實，係犯電信法第五十六條第一項
    之盜用他人電信設備通信罪。被告以毀壞他人汽車車門鎖之方式為如附表編號四
    、五所示竊盜犯行，所為竊盜與毀損犯行具有方法、目的之關係，為牽連犯，應
    從一重之竊盜罪處斷。又被告所為多次竊盜及違反電信法之犯行，各自時間緊接
    ，所犯各係構成要件相同之罪，顯均係基於概括犯意反覆為之，均為連續犯，竊
    盜部分應依刑法第五十六條之規定論以情節較重之夜間侵入住宅竊盜罪，並加重
    其刑，違反電信法部分亦應以一罪論，又其所犯連續加重竊盜罪與連續違反電信
    法二罪間，有方法與目的之牽連關係，為牽連犯，應從重之連續加重竊盜罪處斷
    。審酌被告為圖不法利益而侵入他人住宅竊盜或趁機竊取鄰近病床病人及同棟大
    樓住戶之財物，其犯罪之動機、目的及手段均不足取，然念其犯罪之後坦承犯行
    態度良好，並與被害人甲○○、乙○○、丙○○達成和解，有和解書三紙可憑，
    犯後態度尚稱良好，又其以夜間侵入住宅之手段竊取財物、竊盜之次數、所竊財
    物之價值等一切情狀，量處有期徒刑十月。末查：被告前未曾受有期徒刑以上刑
    之宣告，有卷附台灣高等法院被告全國前案紀錄表可參，其因一時失慮，偶罹刑
    典，事後已坦承犯行，深具悔意，經此刑之宣告後，應知警惕而無再犯之虞，本
    院因認暫不執行其刑為當，予以宣告緩刑二年，用啟自新。
三、檢察官於起訴事實中雖未敘及附表編號二至五所示被告竊盜及違反電信法之犯行
    ，然因該部分事實與業經起訴部分具有連續犯及牽連犯之裁判上一罪關係，本院
    自得併予審究，附此敘明。
四、按電信法第六十條雖規定：「犯第五十六條至第五十八條之罪者，其『電信器材
    』，不問屬於犯人與否，沒收之」，然觀之電信法第五十六條第二項規定：「意
    圖供自己或第三人盜接或盜用『他人電信設備』通信，而製造、變造或輸入『電
    信設備』者」或「意圖供第三人盜接或盜用『他人電信設備』通信，而販賣、轉
    讓、出租或出借『電信器材』者」，可知電信法條文中供行為人犯罪之工具為所
    謂之『電信器材』，為同法第六十條應沒收之物。然本件被告用以為犯罪行為之
    被害人之行動電話，依前開之說明應為法條中所謂之「他人電信設備」，並非應
    依第六十條義務沒收之「電信器材」，故不宣告沒收，附此敘明。
據上論斷，依刑事訴訟法第四百五十二條、第二百九十九條第一項前段、第二百七十
三條之一、第二百八十四條之一，電信法第五十六條第一項，刑法第十一條前段、第
五十六條、第三百二十一條第一項第一款、第五十五條、第七十四條第一款，判決如
主文。
本案經檢察官己○○到庭執行職務。
中      華      民      國    九十三    年      四      月     十四     日
                                  臺灣高雄地方法院刑事第十庭
                                      法  官    卓立婷
右正本證明與原本無異。
如不服本判決，應於判決送達後十日內，向本院提出上訴狀。
                                      書記官    李春慧
中      華      民      國    九十三    年      四      月      十九    日
附表：
┌──┬────┬─────┬───┬──────┬──────┬────┐
│編號│犯罪時間│ 犯罪地點 │被害人│  犯罪方法  │  竊得財物  │所犯法條│
│    │        │          │      │  查獲過程  │  及贓物處  │        │
│    │        │          │      │            │  理情形    │        │
├──┼────┼─────┼───┼──────┼──────┼────┤
│一、│九十二年│高雄市小港│王志豪│趁與被害人住│易利信R600型│刑法第三│
│九二│九月十九│區○○路四│      │同一病房之機│、NOKIA 3330│百二十條│
│偵字│日上午八│八二號小港│      │會竊取他人財│型行動電話各│第一項  │
│第一│時四十分│醫院９Ｂ３│      │物          │一具、國際牌│        │
│九三│許      │０號病房  │      │            │放影機一台。│        │
│一五│        │          │      ├──────┼──────┤        │
│號  │        │          │      │王志豪依監視│行動電話售予│        │
│    │        │          │      │錄影帶內容查│陳建成、放影│        │
│    │        │          │      │知          │機典當予李金│        │
│    │        │          │      │            │蓉          │        │
├──┼────┼─────┼───┼──────┼──────┼────┤
│二、│九十二年│高雄市宏泰│丙○○│以Ｔ型扳手毀│ＸＺ－４４５│刑法第三│
│九二│七月一日│街八十巷八│      │損車門竊取車│２號自小客車│百二十一│
│偵字│凌晨五時│十號地下室│      │內財物      │內之現金五百│條第一項│
│第一│許      │          │      │            │元          │第三款  │
│    │    │          │      │            │            │        │
│九五│        │          │      ├──────┼──────┤        │
│七一│        │          │      │依大樓監視錄│花用殆盡    │        │
│號  │        │          │      │影帶內容查知│            │        │
├──┼────┼─────┼───┼──────┼──────┼────┤
│三、│同右    │同右      │甲○○│同右        │ＸＡ－９５２│刑法第三│
│九二│        │          │      │            │６號自小客車│百二十一│
│偵字│        │          │      │            │內有翻動痕跡│條第一項│
│第一│        │          │      │            │但未竊得財物│第三款、│
│九五│        │          │      │            │            │第二項  │
│七一│        │          │      │            │            │        │
│號  │        │          │      │            │            │        │
├──┼────┼─────┼───┼──────┼──────┼────┤
│四、│九十二年│高雄市小港│乙○○│進入被害人經│SAMSUNG T508│刑法第三│
│九二│六月二十│區○○路二│      │營之卡拉OK店│行動電話    │百二十條│
│偵字│三日下午│三一號    │      │內，趁機竊取│（序號：3513│第一項  │
│第一│一時許  │          │      │置於酒櫃內之│0000000000）│        │
│九五│        │          │      │行動電話    │            │        │
│七二│        │          │      ├──────┼──────┤        │
│號  │        │          │      │經警循通聯紀│持至李金蓉經│        │
│    │        │          │      │錄查獲      │營之當舖典當│        │
│    │        │          │      │            │            │        │
├──┼────┼─────┼───┼──────┼──────┼────┤
│五、│九十二年│高雄市小港│丁○○│侵入被害人住│摩托羅拉V368│刑法第三│
│九二│七月上旬│區○○街一│      │家竊取行動電│8行動電話一 │百二十一│
│偵字│日晚間七│四二號    │      │話          │具          │條第一項│
│第一│時許    │          │    ├──────┼──────┤第一款  │
│九五│        │          │      │經警詢通聯紀│撥打後不慎摔│        │
│七二│        │          │      │錄查獲      │壞便丟棄    │        │
│號  │        │          │      │            │            │        │
└──┴────┴─────┴───┴──────┴──────┴────┘
附錄本案論罪科刑法條全文︰
刑法第三百二十條
意圖為自己或第三人不法之所有，而竊取他人之動產者，為竊盜罪，處五年以下有期
徒刑、拘役或五百元以下罰金。
意圖為自己或第三人不法利益，而竊佔他人之不動產者，依前項之規定處斷。
前二項之未遂犯罰之。
刑法第三百二十一條
犯竊盜罪而有左列情形之一者，處六月以上五年以下有期徒刑：
一、於夜間侵入住宅或有人居住之建築物、船艦或隱匿其內而犯之者。
二、毀越門扇、牆垣或其他安全設備而犯之者。
三、攜帶兇器而犯之者。
四、結夥三人以上而犯之者。
五、乘火災、水災或其他災害之際而犯之者。
六、在車站或埠頭而犯之者。
前項之未遂犯罰之。
電信法第五十六條
意圖為自己或第三人不法之利益，以有線、無線或其他電磁方式，盜接或盜用他人電
信設備或通信者，處五年以下有期徒刑，拘役或科或併科新臺幣十五萬元以下罰金。
意圖供自己或第三人盜接或盜用他人電信設備通信，而製造、變造或輸入電信器材者
，處一年以上七年以下有期徒刑，得併科新臺幣三百萬元以下罰金。意圖供第三人盜
接或盜用他人電信設備通信，而販賣、轉讓、出租或出借電信器材者，亦同。
意圖供自己或第三年犯罪之用而持有前項之電信器材者，處三年以下有期徒刑，得併
科新臺幣五十萬元以下罰金。
第一項及第二項之未遂犯罰之。
